臺灣新竹地方法院刑事判決　　　　　　　　　　　　　八十九年度訴字第一六一號
　　公　訴　人　臺灣新竹地方法院檢察署檢察官
　　被　　　告　己○○原名丙.
　　指定辯護人　本院公設辯護人　林銘宏
右列被告因違反毒品危害防制條例案件，經檢察官提起公訴（八十九年度偵字第六二
三號），本院判決如左：
    主  文
己○○運輸第二級毒品，處有期徒刑捌年拾月。
扣案之第二級毒品安非他命拾柒包（合計淨重壹柒點貳玖公克，包裝重拾點玖肆公
克）均沒收銷燬之。
    事  實
一、己○○（原名丙○○○，於民國九十年三月二日更名為己○○）受自稱為「劉益
    伍」（起訴書誤載為劉益宏）之不詳姓名年籍之成年男子所託，與該自稱「劉益
    伍」之男子約定，於八十九年一月二十七日，在新竹市○○路與世界街口，由該
    自稱「劉益伍」之男子交付新臺幣（下同）三萬元予己○○，由己○○負責持至
    新竹縣竹東加油站交予另一不詳姓名年籍之成年男子，同時向該成年男子再取回
    第二級毒品安非他命，並願意給予己○○五千元以為報酬後，己○○即基於運輸
    第二級毒品安非他命之犯意，於八十九年一月二十七日由臺北縣鶯歌鎮北上至板
    橋後，即找不知情之友人乙○○以自小客車載其至新竹市○○路與世界街口處，
    由該自稱「劉益伍」之男子將三萬元交予己○○，己○○再負責將該三萬元以由
    乙○○駕車搭載之方式運輸至新竹縣竹東加油站，交給自稱「劉益伍」之男子前
    已約定好在該處等待之另一不詳姓名年籍之成年男子，並自該男子處取得第二級
    毐品安非他命十七包（合計淨重一三七‧二九公克，包裝重十‧九四公克），且
    為避免被發現，而將之藏放在內褲內，續以由乙○○駕車搭載之方式將上揭第二
    級毒品安非他命運輸至新竹市○○路一百四十三號前，等待要轉交予該自稱「劉
    益伍」之男子，惟於八十九年一月二十八日一時四十分許，因警接獲檢舉到場查
    察而當場查獲，並在己○○之內褲內發現前揭第二級毒品安非他命十七包等物。
二、案經新竹市警察局第一分局報請臺灣新竹地方法院檢察署檢察官偵查起訴。
    理  由
一、訊據被告己○○固對曾持三萬元至新竹縣竹東加油站向一不詳姓名年籍之成年男
    子拿回扣案之安非他命十七包等情坦承不諱，惟矢口否認有何運輸第二級毒品安
    非他命之犯行，辯稱：這些安非他命是伊用三萬元之代價到竹東加油站向他人買
    的，因為對方缺錢，所以比較便宜賣，這些安非他命是供自己施用，伊已施用安
    非他命十幾年，每天都吃，一天大都吃二十幾次，而每天的施用份量平均是四公
    克，多的時候也有五、六公克。當時被查獲後，也是如此跟警察說，但警察不相
    信，就叫伊要說是受「劉益伍」之委託拿三萬元去拿這些安非他命，代價是五千
    元等，後來會在檢察官處也如此陳述，是因警察有交代到檢察官處也要如此講云
    云。公設辯護人另辯稱：依被告在警訊中所供述內容，其既在新竹市○○路與世
    界街口獲自稱「劉益伍」之男子交付三萬元，足見該自稱「劉益伍」之男子人已
    在新竹，如此該自稱「劉益伍」之男子為何不親自去取，豈有需要求住在臺北縣
    鶯歌鎮之被告特意前來，且承諾給被告五千元之代價，反導致自己成本提高之理
    ？而被告被查獲當時是在該處等待甲○○，並非在等自稱「劉益伍」之男子，足
    見被告警訊中所供述內容不足採信，而安非他命獲得不易，故施用者都會一次購
    買多量，亦屬合情合理等語。經查，（一）右揭事實業據被告己○○於歷次警、
    偵訊中供述甚詳，而警訊筆錄內容確依照被告實際供述內容而記載，警員並未叫
    被告要陳述係受自稱「劉益宏」之男子委託而代為取回安非他命等情，亦據證人
    即查獲警員丁○○及戊○○於本院調查時結證述在卷，且有第二級毒品安非他命
    十七包等物扣案足資佐證。而上揭毒品經送法務部調查局鑑定，送驗結晶經檢驗
    結果均係甲基安非他命，合計淨重一三七‧二九公克，包裝重十‧九四等情，亦
    有該局八十九年四月十二日（八九）陸（一）字第八九○二二六三五號檢驗通知
    書一份在卷足稽。被告嗣於本院調查時雖更異前供而辯稱：是警察叫伊如此講，
    因為這樣他們的分數才會比較高云云，惟此已為證人丁○○及戊○○堅決否認在
    卷，而運輸第二級毒品之法定刑為無期徒刑或七年以上有期徒刑，顯為重罪，是
    以果真警員為求績效，是以強迫被告供述如上，則衡情警員應係強逼被告直接承
    認運輸第二級毒品安非他命之重罪，並製作被告坦承知悉所運輸者為第二級毒品
    安非他命，並已完成交款及取回毒品等運輸行為之警訊筆錄，又豈會製作一份記
    載內容為被告供述並不知悉所攜帶物品為第二級毒品安非他命，而以為是減肥藥
    之警訊筆錄？況且，證人丁○○及戊○○等前與被告並不相識，若非被告確有上
    揭犯行，渠等又豈有可能特意羅織如此犯罪事實以誣陷被告，甚且，甘冒遭訴追
    刑法偽證罪之風險，於本院調查時仍蓄意誣攀被告？再者，被告雖辯稱警察蓄意
    羅織並不存在之上情，並向其佯稱如此陳述就會沒事，是以其才如此供述云云，
    然被告被警移送至臺灣新竹地方法院檢察署，經檢察官訊問後，係以被告涉有毒
    品危害防制條例第五條第二項意圖販賣而持有第二級毒品安非他命之罪嫌，所犯
    最輕本刑為五年以上有期徒刑之罪為由向本院聲請羈押，經本院訊問後，亦以此
    理由，且有羈押之必要，裁定收押，是以至此被告已知警察所告知將會沒事一節
    非屬真實，則其又為何還會在歷次偵訊時如其所辯般照警察所交代的陳述係向自
    稱「劉益伍」之男子拿取三萬元，送交一不詳姓名年籍之成年男子後拿回第二級
    毒品安非他命，而在被查獲地點等待交付予自稱「劉益伍」之男子等語？是以被
    告此部分所辯，顯與常情不符而無足採信。（二）次查，被告雖一再辯稱扣案之
    安非他命確僅供己施用等語，並辯稱：當時每天都會施用安非他命，大都施用二
    十幾次，平均為四公克，多的時候達五、六公克云云。然按用藥時間在五年至十
    年之嚴重濫用者，一天之甲基安非他命注射量可達一公克以上，常併用酒精、吸
    膠或鎮定劑等，大多嚴重影響工作及其生活品質。在精神上，通常大劑量重複用
    藥者比較容易呈現類似精神分裂症狀。‧‧‧使用甲基安非他命每次超過○‧五
    公克面無中毒症狀者，其前提必須為長期使用已產生耐藥性，否則一般人在此種
    高劑量使用情形下，會因過量造成中毒而死亡等情，有法務部法醫研究所九十年
    三月五日法醫所九○清字第○三四六號函一份在卷足參，而被告於毒品施用期間
    還有在工作，是作臨時工等情，業據被告自承在卷，且觀被告為警查獲時，對警
    察之偵查動作均能充分瞭解，參以，被告於本件為警查獲後，因施用第二級毒品
    安非他命之犯行，而經臺灣新竹地方法院檢察署檢察官聲請而經本院裁定送勒戒
    處所施以觀察、勒戒，而被告觀察、勒戒結果係無繼續施用毒品之傾向，而經上
    揭檢察官為不起訴處分等情，有臺灣高等法院被告全國前案紀錄表及全國施用毒
    品案件紀錄表各一份附卷足參，足見被告尚非嚴重濫用者而具有耐藥性至明。再
    者，一天之安非他命之注射量如果超過一公克以上，即已嚴重其工作及生活品質
    ，又何有可能如被告所辯每日施用量可達四公克，甚且達五、六公克以上？而毒
    品續來物稀價昂，被告既無法於短時間內施用如此數量之安非他命，其又豈有可
    能僅基於供己施用之目的而於短時間一次購入如此多數量之安非他命？足見其所
    供已違常理而無足採信。（三）再查，被告於本院調查時供稱：之前一次大都買
    一兩到二兩等情，足見被告並非購買毒品之大盤商，而八十八年下半年國內毒品
    買賣平均交易價格，中盤量每公斤交易價格最高為二百三十九萬元，最低為一百
    二十萬元，小盤商每公斤交易價格最高為四百五十萬元，最低為二百六十九萬元
    ；八十九年上半年中盤商每公斤交易價格最高為一百九十七萬元，最低為一百十
    一萬元，小盤商每公斤交易價格最高為四百四十一萬元，最低為二百二十五萬元
    等情，有法務部調查局九十年十一月五日（九○）緝（三）字第九○○七二四九
    號函一份附卷足參，是以縱認被告係以中盤商最低價格買進安非他命，每公克尚
    且需一千餘元，而本件扣案之安非他命總重為一三七‧二九公克，計算結果其價
    值尚須十餘萬元，被告又豈有可能以其所供述之三萬元之價格購得如此數量之安
    非他命？益徵被告上開所辯均是事後卸責之詞，不足採信。至被告於警偵訊中固
    亦供述：該自稱「劉益伍」之男子拿三萬元要伊交給在竹東加油站之該成年男子
    ，後亦如此交付，對方就把這些安非他命交給伊等語，然被告自始至終均係供述
    ：「劉益伍」拿三萬元叫伊交給在竹東加油站之男子等語，從未供述該三萬元即
    是扣案之安非他命相對應之代價，則自稱「劉益伍」之男子或因之前已交付部分
    價款，或因日後再交付部分款項，抑或其他原因，故而委託被告前往此次拿取扣
    案之安非他命，僅需交付三萬元予該不詳姓名年籍之男子即可，亦屬可能，是以
    自難僅此即為自稱「劉益伍」之男子委託被告拿回扣案之安非他命時所交付之三
    萬元即係這些安非他命相對應之代價之認定，自不待言。（四）再者，該自稱「
    劉益伍」之男子既係欲向他人拿取毒品，且數量不少，為免被警發覺，自當竭盡
    一切遮掩方式，以期能達到目的卻不致陷於被警追緝之處境，是以自稱「劉益伍
    」之男子於案發當時雖人在新竹，然為免被察覺，仍願以五千元之代價要求被告
    從事上揭運輸第二級毒品安非他命之犯行，亦難認與常情有違。（五）末查，證
    人乙○○雖證述：當時被告有打電話，並告知有聯絡一個朋友在一個地方等，且
    指示伊到那個地方，到了那裡，一個男子上車，警察就來了等語，而被告雖先則
    供述：是甲○○打電話來說要搭便車，所以約在那裡等語（見本院九十年五月四
    日訊問筆錄），繼而改供述：是甲○○說要拿取安非他命，是以約好在該處等語
    （見本院九十一年一月三十日訊問筆錄），而有所不一之處，然不管為何，訴外
    人甲○○確曾前往被查獲地點並坐上證人乙○○所駕駛前揭自小客車一節，並不
    當然即可排除被告確係和自稱「劉益伍」之男子約在該處拿取扣案之安非他命，
    自不待言，是以尚難僅以此即為被告未為上揭運輸第二級毒品安非他命犯行之認
    定。（六）綜上所述，被告前開所辯，均為事後卸責之詞，不足採信，本件事證
    明確，被告所犯運輸第二級毒品犯行堪以認定，應予依法論科。
二、核被告己○○所為，係犯毒品危害防制條例第四條第二項之運輸第二級毒品罪。
    公訴人認被告係犯毒品危害防制條例第八條第二項、第四項之轉讓第二級毒品安
    非他命未遂罪，係以被告既係受自稱「劉益伍」之男子委託取貨，尚難認被告係
    為自稱「劉益伍」之男子運輸毒品為據。然按毒品危害防制條例第八條所稱之轉
    讓，應指基於讓與毒品之意思，無償將所有之毒品轉予他人取得所有權而言。查
    本件被告既係出於受自稱「劉益伍」之男子之委託，為賺取五千元之代價，而將
    自稱「劉益伍」之男子所交付之三萬元取交予一不詳姓名年籍之成年男子，並同
    時取回本案扣案之第二級毒品安非他命，且運輸至被查獲地等待交付予自稱「劉
    益伍」之男子，則被告對其間持有之毒品應無所有之意思存在，被告亦非將毒品
    之所有權由自己移轉予自稱「劉益伍」之男子，自尚難認被告構成轉讓毒品罪名
    ，公訴人認被告所為係犯轉讓第二級毒品未遂罪，尚有未洽，惟起訴事實相同，
    爰依法變更起訴法條。又被告持有第二級毒品進而運輸，持有毒品之低度行為應
    為運輸之高度行為所吸收，不另論持有第二級毒品罪。爰審酌被告所運輸之第二
    級毒品安非他命之數量有十七包（合計淨重一三七‧二九公克，包裝重十‧九四
    公克），數目及重量均屬可觀，被告犯罪之目的、動機、手段、所生危害，所運
    輸之安非他命尚未流入市面即被查獲，被告犯後一再飾詞辯解，難認悔悟等一切
    情狀，量處如主文所示之刑，以資懲儆。扣案之第二級毒品安非他命十七包（合
    計淨重一三七‧二九公克，包裝重十‧九四公克），係查獲之毒品，不問屬於被
    告與否，均應依毒品危害防制條例第十八條第一項前段之規定宣告沒收銷燬之。
據上論斷，應依刑事訴訟法第二百九十九條第一項前段、第三百條，毒品危害防制條
例第四條第二項、第十八條第一項前段，判決如主文。
本案經檢察官邱朝智到庭執行職務。
中      華      民      國    九十一    年     十二     月    三十一    日
                                臺灣新竹地方法院刑事第二庭
                                        法  官  楊  惠  芬
右正本證明與原本無異。
如不服本判決，應於判決送達後十日內向本院提出上訴狀（應附繕本），上訴於臺灣
高等法院。
                                        書記官  鄭  明  枝
中      華      民      國    九十一    年     十二     月    三十一    日
附錄本案論罪科刑法條全文：
毒品危害防制條例第四條第二項：
‧‧‧運輸‧‧‧第二級毒品者，處無期徒刑或七年以上有期徒刑，得併科新臺幣七
百萬元以下罰金。
